臺灣新北地方法院板橋簡易庭民事簡易判決
111年度板簡字第1374號
原      告  董玉平  
被      告  薛彥甯  
上列當事人間請求損害賠償事件，本院於民國111年8月4日言詞
辯論終結，判決如下：
    主      文
被告應給付原告新臺幣壹萬肆仟玖佰伍拾壹元。
原告其餘之訴駁回。
訴訟費用由被告連帶負擔百分之十四，餘由原告負擔。
本判決原告勝訴部分得假執行。
    事實及理由
一、本件原告經合法通知，無正當理由未於言詞辯論期日到場，
    核無民事訴訟法第386條所列各款情形，爰依被告之聲請，
    由其一造辯論而為判決。
二、原告主張：
　　被告於民國108年10月20日前某日加入以實施詐術為手段之3
    人以上詐欺集團，並與訴外人蔡桔鴻、李昕庭共同騙取原告
    提供銀行帳戶作為收取被害人贓款之工具，使原告於108年1
    0月23日17時12分許，在新竹縣○○鄉○○○路000號統一便利商
    店，將其所申辦之彰化商業銀行帳號000-00000000000000號
    帳戶（下稱彰銀帳戶）之提款卡及存摺，寄送予被告所屬之
    詐騙集團，並依指示於寄送前更改為詐欺集團所要求之密碼
    。嗣該詐欺集團成員即意圖為自己不法之所有，基於詐欺取
    財之犯意，㈠於108年10月26日17時57分許，撥打電話向訴外
    人黃品欣佯稱住宿訂單有誤，需依指示取消等語，黃品欣因
    此陷於錯誤，於同日19時15分許，匯款新臺幣（下同）29,9
    03元至以原告上開彰銀帳戶綁定之虛擬帳號000-0000000000
    0000號帳戶，並旋遭詐欺集團轉出。㈡於108年10月26日18時
    4分許，撥打電話向訴外人范家銘佯稱訂房訂單有誤，需依
    指示取消等語，范家銘因此陷於錯誤，於同日19時39分許，
    匯款29,902元至以原告上開彰銀帳戶綁定之虛擬帳號000-00
    000000000000號帳戶，並旋遭詐欺集團轉出。原告因此遭訴
    外人黃品欣、范家銘起訴，並給付6萬元和解金予黃品欣、
    范家銘完畢，另支出律師費用5萬元，共受有11萬元之損害
    ，故提起本訴訟，並聲明：被告應給付原告11萬元。
三、被告則以：
　　被告固因加入詐欺集團，與訴外人蔡桔鴻、李昕庭共犯詐欺
    取財案件，為臺灣臺中地方法院109年度原金訴字第7號、10
    9年度金訴字第276號、第399號，及臺灣高等法院臺中分院1
    10年度金上訴字第143號、第144號、第148號判決在案，惟
    並未騙取原告帳戶，且原告提供存摺予他人，原告自己也有
    責任，不能因為跟被害人和解，就把全部的責任歸咎於被告
    ，且原告是刑案的被告，其支出之律師費用應該自行吸收等
    語，資為抗辯。並聲明：原告之訴駁回。
四、法院之判斷：
  ㈠原告主張被告與訴外人蔡桔鴻、李昕庭為詐欺集團成員，令
    原告提供彰銀帳戶之提款卡與存摺，原告為此經受詐騙之訴
    外人黃品欣、范家銘提出刑事告訴，並經臺灣桃園地方法院
    109年度審易字第1526號刑事判決犯幫助詐欺取財罪在案，
    原告因此支付6萬元和解賠償予訴外人黃品欣、范家銘，且
    因前開刑事案件支付律師費5萬元等情，業據提出附帶民事
    撤回起訴狀、和解書、LINE對話截圖為證，並有臺灣桃園地
    方法院109年度審易字第1526號刑事判決、臺灣臺中地方法
    院109年度原金訴字第7號、109年度金訴字第276號、第399
    號、臺灣高等法院臺中分院110年度金上訴字第143號、第14
    4號、第148號及最高法院111年度台上字第1983號刑事判決
    在卷為憑，被告對此亦不爭執，堪信為真。
  ㈡按因故意或過失，不法侵害他人之權利者，負損害賠償責任
    ；數人共同不法侵害他人之權利者，連帶負損害賠償責任。
    不能知其中孰為加害人者亦同。造意人及幫助人，視為共同
    行為人。民法第184條第1項前段、第185條分別定有明文。
    所謂共同侵權行為，係指數人共同不法對於同一之損害，與
    以條件或原因之行為。加害人於共同侵害權利之目的範圍內
    ，各自分擔實行行為之一部，而互相利用他人之行為，以達
    其目的者，仍不失為共同侵權行為人，而應對於全部所發生
    之結果，連帶負損害賠償責任（最高法院78年度台上字第24
    79號判決要旨參照）。查，被告與訴外人蔡桔鴻、李昕庭共
    犯詐欺取財案件，使原告提供彰銀帳戶，並由不詳詐欺集團
    成員騙取被害人黃品欣、范家銘款項後，匯入原告所提供之
    前開帳戶，固經前開刑事判決認定在案，惟前開各案均未認
    定原告提供帳戶係基於受騙情況下所為，且原告亦未就此舉
    證以實其說，則其泛稱因受騙而提供帳戶乙節，並無實據，
    難認可採。本件原告提供人頭帳戶供被告所屬之詐欺集團作
    為詐騙並收取被害人匯入款項之用，則原告就被害人即訴外
    人黃品欣、范家銘受詐騙之結果，應與被告、訴外人蔡桔鴻
    、李昕庭連帶負損害賠償之責。
　㈢又按連帶債務之債權人，得對於債務人中之一人或數人或其
    全體，同時或先後請求全部或一部之給付。連帶債務人中之
    一人為清償而債務消滅者，他債務人亦同免其責任。連帶債
    務人相互間，除法律另有規定或契約另有訂定外，應平均分
    擔義務。連帶債務人中之一人，因清償致他債務人同免責任
    者，得向他債務人請求償還各自分擔之部分，並自免責時起
    之利息。前項情形，求償權人於求償範圍內，承受債權人之
    權利。但不得有害於債權人之利益。民法第273條第1項、第
    274條、第280條本文、第281條分別定有明文。查原告提供
    人頭帳戶供被告所屬之詐欺集團作為詐騙並收取被害人匯入
    款項之用，原告並已與訴外人黃品欣、范家銘全部和解，有
    原告提出之附帶民事撤回起訴狀、和解書附卷可稽，揆諸前
    開規定，他債權人含被告、訴外人蔡桔鴻、李昕庭均同免其
    責任，然原告仍得向他債務人請求償還各自應分擔之部分。
　㈣再查，訴外人黃品欣、范家銘受詐騙匯款數額分別為29,903
    元、29,902元，共計59,805元，業經臺灣桃園地方法院109
    年度審易字第1526號刑事判決認定在案（見本院卷第22頁）
    ，原告固支付6萬元予訴外人黃品欣、范家銘，然此部分和
    解已逾越黃品欣、范家銘之損害額，僅生相對效力，仍應以
    原損害額作為被告分攤額之計算總額基準。準此，原告、被
    告、訴外人蔡桔鴻、李昕庭各自之分攤額應為14,951元（計
    算式：59,805÷4＝14,951，小數點後四捨五入）。故原告依
    內部分攤責任請求被告給付14,951元部分，核屬有據。
　㈤至原告請求被告支付律師費5萬元部分，查該律師費係因原告
    為自身涉及刑事案件所支付之訴訟成本，並非被害人因遭詐
    騙而匯入之損害，故原告此部分請求，自無理由。
五、綜上所述，原告依民法第281條之規定，請求被告給付如主
    文第1項所示，為有理由，應予准許。逾此部分之請求，則
    無理由，應予駁回。
六、本件原告勝訴部分係依民事訴訟法第427條第1項適用簡易程
    序所為被告敗訴之判決，依同法第436條第2項、第389條第1
    項第3款之規定，依職權宣告假執行。
七、本件事證已臻明確，兩造其餘之攻擊防禦方法及所提證據，
    於判決結果不生影響，爰不一一論列，併此敘明。
八、訴訟費用負擔之依據：民事訴訟法第79條。
中　　華　　民　　國　　111 　年　　8 　　月　　25　　日
                  臺灣新北地方法院板橋簡易庭
                      法  官  陳怡親
以上為正本係照原本作成。
如不服本判決，應於送達後20日內，向本院提出上訴狀並表明上
訴理由，如於本判決宣示後送達前提起上訴者，應於判決送達後
20日內補提上訴理由書（須附繕本）。
中　　華　　民　　國　　111 　年　　8 　　月　　25　　日
                      書記官  劉芷寧